臺灣花蓮地方法院民事裁定
111年度監宣字第74號
聲  請  人  林義旺

相  對  人  金美仙

關  係  人  林宗賢

上列聲請人聲請監護宣告事件，本院裁定如下：
    主  文
宣告金美仙（女、民國00年00月0日生、身分證統一編號：Z0000
00000號）為受監護宣告之人。
選定林義旺（男、民國00年00月00日生、身分證統一編號：Z000
000000號）為受監護宣告之人之監護人。
指定林宗賢（男、民國00年00月00日生、身分證統一編號：Z000
000000號）為會同開具財產清冊之人。
聲請費用新臺幣壹仟元由受監護宣告之人負擔。
    理  由
一、按「對於因精神障礙或其他心智缺陷，致不能為意思表示或
    受意思表示，或不能辨識其意思表示之效果者，法院得因本
    人、配偶、四親等內之親屬、最近一年有同居事實之其他親
    屬、檢察官、主管機關、社會福利機構、輔助人、意定監護
    受任人或其他利害關係人之聲請，為監護之宣告。」，民法
    第14條第1項定有明文。又「法院為監護之宣告時，應依職
    權就配偶、四親等內之親屬、最近一年有同居事實之其他親
    屬、主管機關、社會福利機構或其他適當之人選定一人或數
    人為監護人，並同時指定會同開具財產清冊之人。」，民法
    第1111條第1項亦著有明文。
二、本件聲請人林義旺主張其妻金美仙因頭部外傷併顱內出血，
    致不能為意思表示或受意思表示，或不能辨識其意思表示之
    效果，為此依法聲請對金美仙為監護之宣告等語。
三、本院審驗金美仙之心神狀況，並採用佛教慈濟醫療財團法人
    花蓮慈濟醫院何明儒醫師之精神鑑定報告書，認為相對人符
    合腦傷及中風導致之失智症，應達到因精神障礙，致不能為
    意思表示，或受意思表示，或辨識其意思表示之效果，此有
    該院111年9月19日慈醫文字第1110002772號函所附精神鑑定
    報告書1件附卷可稽。爰依首開民法第14條第1項之規定，宣
    告金美仙為受監護宣告之人。
四、又聲請人對於擔任監護人具有積極意願，身心狀況良好，經
    濟狀況無虞，亦無不適任監護人之情事，建議由聲請人擔任
    監護人；關係人林宗賢為相對人之長子，業經社工說明擔任
    會同人應有之責任與義務，有意願擔任會同開具財產清冊之
    人，此有維安社會工作師事務所111年7月4日維安監宣字第1
    11061號函所附「成年人之監護宣告案件之訪視評估報告」1
    件在卷可佐。爰依首開民法第1111條第1項之規定，選定聲
    請人林義旺擔任金美仙之監護人，並指定林宗賢擔任會同開
    具財產清冊之人，以維護受監護宣告人之權益。
五、依家事事件法第164條第2項，裁定如主文。
中　　華　　民　　國　　111 　年　　10　　月　　17　　日
                  家事法庭  法  官  周健忠 
以上正本係照原本作成。
如對本裁定抗告，須於裁定送達後10日之不變期間內，向本院提
出抗告狀，並繳納抗告費新臺幣1,000元。
中　　華　　民　　國　　111 　年　　10　　月　　17　　日
                            書記官  陳佩姍